臺灣板橋地方法院刑事判決　　　　　　　95年度易字第1698號
公　訴　人　臺灣板橋地方法院檢察署檢察官
被　　　告　甲○○
　　　　　　　　　　（現於臺灣臺北戒治所強制戒治中）
上列被告因竊盜案件，經檢察官提起公訴（九十五年度偵字第一
七八二八號），本院判決如下：
    主  文
甲○○竊盜，累犯，處有期徒刑陸月，如易科罰金，以新臺幣壹
仟元折算壹日。
    事  實
一、甲○○雖係瘖啞人，惟其前有竊盜、搶奪、贓物及違反毒品
    危害防制條例等前科，且曾於民國九十二年間因竊盜及傷害
    案件，經本院以九十二年度易字第七五一號刑事判決處有期
    徒刑七月、七月、七月，應執行有期徒刑二年確定，及因竊
    盜案件，經本院以九十二年度簡字第一六八六號刑事簡易判
    決處有期徒刑六月，並得易科罰金確定，嗣上開四罪刑，經
    本院以九十三年度聲字第七三六號刑事裁定定應執行有期徒
    刑二年六月確定，並於九十四年十月十八日因假釋出監，且
    於同年十二月十四日假釋付保護管束期滿執行完畢。詎其仍
    不知悔改，竟意圖為自己不法之所有，於九十五年七月二十
    三日零時許，在臺北縣三重市○○路二三一巷三弄一號前，
    持真實姓名年籍不詳、綽號阿忠之成年男子所交付之機車鑰
    匙一支竊取乙○○所有之車牌號碼ＭＹＺ－五五０號重型機
    車一輛，得手後供己代步之用；嗣於同日下午六時二十分許
    ，其騎乘該機車途經臺北縣三重市○○路○段四十巷六十二
    號對面為警查獲，並起出該竊得機車，且扣得該機車鑰匙，
    始查悉上情。
二、案經臺北市政府警察局北投分局報請臺灣板橋地方法院檢察
    署檢察官偵查起訴。
    理  由
壹、程序方面有關證據能力部分：被告甲○○就本案卷內證據資
    料之證據能力不予爭執，且均同意引為證據（詳見本院卷第
    五十頁），且迄於言詞辯論終結前，亦未就本院所調查之證
    據主張有不得作為證據之情形，是本案卷內證據資料均得作
    為本案證據，且經本院審酌後，認下述證據並無違法取證或
    證據力明顯偏低之情形，以資為證據並無不當，則揆諸刑事
    訴訟法第一百五十九條之五規定意旨，本案經調查之證據，
    均有證據能力，合先敘明。
貳、實體方面：
一、上開事實，業據被告甲○○迭於警詢及本院訊問時坦承不諱
    （詳見偵查卷第七至八、十一至十三頁及本院卷第七十八、
    八十至八十一頁），核與被害人乙○○於警詢指訴之情節（
    詳見偵查卷第九至十頁）相符，並有臺北市政府警察局北投
    分局贓物認領保管單、臺北縣政府警察局車輛失竊電腦輸入
    單、臺北市政府警察局北投分局車輛尋獲電腦輸入單、車輛
    竊盜、車牌失竊資料個別查詢報表－查詢車輛認可資料、車
    輛車牌失竊作業－查獲車輛認可資料各乙紙及扣案物品照片
    四張（詳見偵查卷第十九至二十三、二十六至二十七頁）在
    卷可稽，並有扣案之機車鑰匙一支可證。是被告之自白核與
    事實相符，堪以採信。故本件事證明確，被告犯行堪以認定
    ，應予依法論科。
二、核被告所為，係犯刑法第三百二十條第一項之竊盜罪。查被
    告前因竊盜及傷害案件，經本院以九十二年度易字第七五一
    號刑事判決處有期徒刑七月、七月、七月，應執行有期徒刑
    二年確定，及因竊盜案件，經本院以九十二年度簡字第一六
    八六號刑事簡易判決處有期徒刑六月，並得易科罰金確定，
    嗣上開四罪刑，經本院以九十三年度聲字第七三六號刑事裁
    定定應執行有期徒刑二年六月確定，並於民國九十四年十月
    十八日因假釋出監，且於同年十二月十四日假釋付保護管束
    期滿執行完畢在案，此有臺灣高等法院被告前案紀錄表乙份
    在卷供參，是其受有期徒刑執行完畢後五年內再故意犯有期
    徒刑之本罪，為累犯，應依刑法第四十七條第一項之規定，
    加重其刑。另被告雖係瘖啞人，但參酌其除有上開前科紀錄
    外，亦於八十八年間因贓物案件，經本院以八十八年度易字
    第一０八四號刑事判決處有期徒刑三月，並得易科罰金確定
    ，且其曾有竊車之前科等情，此有上開紀錄表及判決書在卷
    可證，是本院認無依刑法第二十條之規定減輕其刑之必要，
    附此敘明。爰審酌被告之素行非佳，已如前述，且其犯罪之
    動機、目的實屬可議，及所生危害非輕，惟其犯罪之手段尚
    屬輕微，且業由被害人領回前該失竊車輛，以及其犯罪後坦
    承犯行之態度等一切情狀，量處如主文所示之刑，並諭知易
    科罰金之折算標準，以資懲儆。至扣案之鑰匙一支雖係供本
    件犯罪所用之物，惟非被告所有乙節，業據被告供承明確（
    詳見本院卷第七十九頁），故本院毋庸宣告沒收，併此敘明
    。
據上論斷，應依刑事訴訟法第二百九十九條第一項前段，刑法第
三百二十條第一項、第四十七條第一項、第四十一條第一項前段
，刑法施行法第一條之一第一項、第二項前段，判決如主文。
本案經檢察官彭聖斐到庭執行職務。
中　　華　　民　　國　　96　　年　　3 　　月　　 9　　日
                  刑事第六庭    審判長法　官  許仕楓
                                      法　官  林鈺琅
                                      法　官  饒金鳳
以上正本證明與原本無異。
如不服本判決應於送達後十日內向本院提出上訴狀。
                                      書記官  王春森
中　　華　　民　　國　　96　　年　　3 　　月　　9 　　日
附錄本案論罪科刑法條全文：
中華民國刑法第三百二十條第一項：
意圖為自己或第三人不法之所有，而竊取他人之動產者，為竊盜
罪，處五年以下有期徒刑、拘役或五百元以下罰金。
